臺灣臺中地方法院刑事判決　　　　 100年度易字第3657號
公　訴　人　臺灣臺中地方法院檢察署檢察官
被　　　告　鄭宗
上列被告因竊盜案件，經檢察官提起公訴（100年度偵字第18219
號），本院依法獨任進行審判程序判決如下：
    主  文
鄭宗分別犯如附表所示之竊盜罪，均累犯，各處如附表所示之
刑，應執行有期徒刑貳年貳月。
    事  實
一、鄭宗素行極為不佳，前曾犯竊盜、搶奪、違反毒品危害防
    制條例、詐欺等罪，及觸犯檢肅流氓條例案件，其中於民國
    （下同）96年間所觸犯竊盜、搶奪罪，經臺灣雲林地方法院
    判處應執行有期徒刑2年確定，復於同年間觸犯違反毒品危
    害防制條例罪，經臺灣雲林地方法院判處有期徒刑7月確定
    ，再於同年間觸犯違反毒品危害防制條例罪，經臺灣雲林地
    方法院判處有期徒刑7月確定，又於同年間觸犯詐欺罪，經
    臺灣彰化地方法院判處有期徒刑5月確定，嗣經臺灣彰化地
    方法院98年度聲字第437號裁定，定其應執行刑為有期徒刑3
    年2月確定，另經撤銷之前之假釋，其入監接續執行殘刑13
    日及前述徒刑，於99年5月26日縮短刑期假釋出監，假釋期
    間付保護管束，並於99年9月24日假釋未經撤銷，其未執行
    之刑以已執行論，而於99年9月24日因縮短刑期執行完畢，
    詎仍不知悔改。鄭宗復分別基於意圖為自己不法所有之犯
    意，各於附表所示之時間、地點，以自備之同款型鑰匙（未
    據扣於本案）或徒手竊取如附表所示被害人許嘉嚴等人所有
    之財物。得手後，將竊得之贓物，持至位於臺中市○○區○
    ○路296號「光興資源回收場」、位於臺中市○里區○○路2
    81號「全一資源回收場」等處變現花用。嗣經警依據前開資
    源回收場之買賣登記資料借提鄭宗外出查贓而循線查獲。
二、案經臺中市政府警察局太平分局報請臺灣臺中地方法院檢察
    署檢察官偵查起訴。
    理  由
一、按除簡式審判程序、簡易程序及刑事訴訟法第三百七十六條
    第一款、第二款（第一款：最重本刑為三年以下有期徒刑、
    拘役或專科罰金之罪。第二款：刑法第三百二十條、第三百
    二十一條之竊盜罪。）所列之罪之案件外，第一審應行合議
    審判，刑事訴訟法第二百八十四條之一修正條文定有明文。
    本件被告所犯係屬刑事訴訟法第三百七十六條第二款所列之
    竊盜罪，依法獨任進行審理程序，合先敘明。
二、按現行刑事訴訟法為保障被告之反對詰問權，排除具有虛偽
    危險性之傳聞證據，以求實體真實之發見，於該法第一百五
    十九條第一項明定被告以外之人於審判外之言詞或書面陳述
    ，除法律有規定者外，不得作為證據。而刑事訴訟法第一百
    五十九條之一至一百五十九條之四有傳聞法則之例外規定，
    且被告以外之人於審判外之陳述，雖不符前四條之規定，而
    經當事人於審判程序同意作為證據，法院審酌該言詞陳述或
    書面陳述作成時之情況，認為適當者，亦得為證據；當事人
    、代理人或辯護人於法院調查證據時，知有第一百五十九條
    第一項不得為證據之情形，而未於言詞辯論終結前聲明異議
    者，視為有前項之同意，刑事訴訟法第一百五十九條之五定
    有明文。其立法意旨在於傳聞證據未經當事人之反對詰問予
    以核實，原則上先予排除。惟若當事人已放棄反對詰問權，
    於審判程序中表明同意該等傳聞證據可作為證據；或於言詞
    辯論終結前未聲明異議，基於尊重當事人對傳聞證據之處分
    權，及證據資料愈豐富，愈有助於真實發見之理念，且強化
    言詞辯論主義，使訴訟程序得以順暢進行，上開傳聞證據亦
    均具有證據能力。本件檢察官、被告並未就本院以下所引用
    被告以外之人於審判外之陳述有所爭執，且迄於言詞辯論終
    結前，均未主張有刑事訴訟法第一百五十九條第一項不得為
    證據之情形，是應認已同意作為證據，且經本院審酌後，認
    無不適當之情形，應認均有證據能力，合先敘明。
三、訊據被告鄭宗對於上揭事實坦承不諱，核與被害人許嘉嚴
    、吳晉華、陳碧珠、陳俊宏、黃清潭、賴美娟、姚棉、趙塗
    龍等人分別於警詢所指述及證人即『光興資源回收場』負責
    人林木桐、證人即『全一資源回收場』廠長林宗賓分別於警
    詢所所證述之情節相符，並有南投縣政府警察局車輛尋獲電
    腦輸入單影本4紙、車籍資料影本共6紙、汽車新領牌照登記
    書影本1紙、臺中市政府警察局太平分局新平派出所受理刑
    事案件報案三聯單2紙、受理各類案件紀錄表1紙、臺中市警
    察局太平分局黃清潭之車牌號碼KK-988號營業大客車電池遭
    竊之現場勘察報告1份（含刑案現場照片）、同分局姚棉之
    車牌號碼4570-D3號、1537-HU號、7481-HU號等自小貨車電
    池遭竊之現場勘察報告1份（含刑案現場照片）、同分局趙
    塗龍之車牌號碼X3-3501號自小貨車電池遭竊之現場勘察報
    告1份（含刑案現場照片）、光興資源回收場、全一資源回
    收場之舊貨（資源回收）業（公司）買入登記簿各1份、被
    告鄭協宗之現場指認照片10張等在卷足資佐證，足認被告鄭
    宗自白，核與事實相符，堪予採信，事證至臻明確，被告
    鄭宗犯行洵堪認定。
四、核被告鄭宗所為，均係犯刑法第320條第1項竊盜罪。被告
    所犯上開8罪間，犯意各別，犯罪構成要件不同，應予分論
    併罰。被告鄭宗前曾於96年間觸犯竊盜、搶奪罪，經臺灣
    雲林地方法院判處應執行有期徒刑2年確定，復於同年間觸
    犯違反毒品危害防制條例罪，經臺灣雲林地方法院判處有期
    徒刑7月確定，再於同年間觸犯違反毒品危害防制條例罪，
    經臺灣雲林地方法院判處有期徒刑7月確定，又於同年間觸
    犯詐欺罪，經臺灣彰化地方法院判處有期徒刑5月確定，嗣
    經裁定，定其應執行刑為有期徒刑3年2月確定，入監執行後
    ，於99年5月26日假釋出監，假釋期間付保護管束，並於99
    年9月24日假釋未經撤銷，其未執行之刑以已執行論，而於9
    9年9月24日因縮短刑期執行完畢，此有台灣台中地方法院檢
    察署刑案資料查註紀錄表1份在卷可按，5年以內再故意犯本
    件有期徒刑以上之罪，均為累犯，均應依刑法第四十七條第
    一項規定各加重其刑。爰審酌被告鄭宗前曾觸犯搶奪、違
    反毒品危害防制條例、詐欺等罪，及觸犯檢肅流氓條例案件
    ，且已有多次竊盜前科，素行極為不佳，詳如前述，此有台
    灣台中地方法院檢察署刑案資料查註紀錄表一份在卷可按，
    且正值青壯年，卻不思以正當途徑獲取財物，再多次竊取他
    人之財物，侵害他人財產權，足見其法治觀念薄弱，惟念及
    被告自始坦承犯行，態度尚佳，被告鄭宗犯罪之動機、目
    的、手段、所生危害及犯罪後坦認罪愆，頗具悔意，然犯罪
    後迄今仍未與被害人許嘉嚴、吳晉華、陳碧珠、陳俊宏、黃
    清潭、賴美娟、姚棉、趙塗龍等人達成民事和解等一切情狀
    ，分別量處如主文所示之刑，並定其應執行刑，以資懲儆。
    至於未據扣於本案之被告鄭宗所有之自備之同款型鑰匙，
    雖為被告鄭宗供犯罪所用之物，且屬被告所有，然未據扣
    於本案，且不知去向，無法證明尚屬存在，為免執行困難起
    見，且非屬違禁物，爰不依法併予宣告沒收之，併予敘明。
據上論斷，應依刑事訴訟法第二百九十九條第一項前段、第二百
八十四條之一、刑法第三百二十條第一項、第四十七條第一項、
第五十一條第五款、刑法施行法第一條之一第一項、第二項前段
，判決如主文。
中    華    民    國   100    年    12    月    20    日
                          刑事第七庭法  官  洪俊誠
以上正本證明與原本無異。
如不服本判決，應於判決收受送達後10日內向本院提出上訴狀，
上訴於臺灣高等法院臺中分院（並應敘述具體上訴理由及檢附繕
本）。上訴書狀如未敘述上訴理由，應於上訴期間屆滿後20日內
補提上訴理由書於本院（均須按他造當事人之人數附具繕本）「
切勿逕送上級法院」。
告訴人或被害人對於判決如有不服具備理由請求檢察官上訴者，
其上訴期間之計算係以檢察官收受判決正本之日期為準。
                                    書記官  施玉卿
中    華    民    國   100    年    12    月    20    日
附錄論罪科刑實體法條文：
刑法第320條：
意圖為自己或第三人不法之所有，而竊取他人之動產者，為竊盜
罪，處5 年以下有期徒刑、拘役或5 百元以下罰金。
（罰金部份業經刑法施行法第一條之一第二項前段提高30倍為新
台幣1萬5千元）
意圖為自己或第三人不法之利益，而竊佔他人之不動產者，依前
項之規定處斷。
前二項之未遂犯罰之。
刑法施行法第一之一條（95年06月14日修正）：
中華民國九十四年一月七日刑法修正施行後，刑法分則編所定罰
金之貨幣單位為新臺幣。
九十四年一月七日刑法修正時，刑法分則編未修正之條文定有罰
金者，自九十四年一月七日刑法修正施行後，就其所定數額提高
為三十倍。但七十二年六月二十六日至九十四年一月七日新增或
修正之條文，就其所定數額提高為三倍。
附表：
┌───┬─────┬────────┬───┬──────┬──────┬────────┐
│編號  │犯罪時間  │犯罪地點        │被害人│損失財物    │販售去向    │所犯罪名及刑度  │
├───┼─────┼────────┼───┼──────┼──────┼────────┤
│    1 │100年4月25│臺中市西屯區上墩│許嘉嚴│車牌號碼9723│光興資源回收│竊盜，累犯，處有│
│      │日上午5時 │西街與上墩東街口│（車主│-C3號自小客 │場          │期徒刑柒月。    │
│      │許        │（以同款鑰匙打開│許嘉輔│車1輛       │            │                │
│      │          │車門竊取)       │)     │            │            │                │
├───┼─────┼────────┼───┼──────┼──────┼────────┤
│    2 │100年5月17│臺中市○區○○街│吳晉華│車牌號碼QW-9│同上        │竊盜，累犯，處有│
│      │日17時30分│136號           │      │871號自小客 │            │期徒刑柒月。    │
│      │許        │（以同款鑰匙打開│      │車1輛       │            │                │
│      │          │車門竊取)       │      │            │            │                │
├───┼─────┼────────┼───┼──────┼──────┼────────┤
│    3 │100年4月9 │臺中市南屯區忠勇│陳碧珠│車牌號碼W8-5│同上        │竊盜，累犯，處有│
│      │日17時3分 │路與七星北街口  │      │837號自小客 │            │期徒刑柒月。    │
│      │許        │（以同款鑰匙打開│      │車1輛（含車 │            │                │
│      │          │車門竊取)       │      │上之陳碧珠國│            │                │
│      │          │                │      │民身分證）。│            │                │
├───┼─────┼────────┼───┼──────┼──────┼────────┤
│    4 │100年5月23│臺中市太平區溪州│陳俊宏│車牌號碼NO-8│同上        │竊盜，累犯，處有│
│      │日上午10時│西路50之1號     │      │978號自小貨 │            │期徒刑月。    │
│      │10分許    │（以徒手搖晃鬆動│      │車之電池1個 │            │                │
│      │          │後竊取)         │      │。          │            │                │
├───┼─────┼────────┼───┼──────┼──────┼────────┤
│    5 │100年5月25│臺中市太平區光德│黃清潭│車牌號碼KK-9│全一資源回收│竊盜，累犯，處有│
│      │日上午5時 │路388號前空地   │      │88號營大客車│場          │期徒刑月。    │
│      │許        │（以徒手搖晃鬆動│      │之電池3個   │            │                │
│      │          │後竊取)         │      │            │            │                │
├───┼─────┼────────┼───┼──────┼──────┼────────┤
│    6 │100年5月16│臺中市太平區富宜│賴美娟│車牌號碼6279│光興資源回收│竊盜，累犯，處有│
│      │日上午8時 │路82巷6號       │      │-LJ自小貨車 │場          │期徒刑月。    │
│      │許        │（以徒手搖晃鬆動│      │之電池1個   │            │                │
│      │          │後竊取)         │      │            │            │                │
├───┼─────┼────────┼───┼──────┼──────┼────────┤
│    7 │1005月31日│臺中市太平區新高│姚棉  │車牌號碼4750│全一資源回收│竊盜，累犯，處有│
│      │上午8時15 │路40-3號        │      │-D3號自小貨 │場          │期徒刑月。    │
│      │分許      │（以徒手搖晃鬆動│      │車之電池1個 │            │                │
│      │          │後竊取)         │      │            │            │                │
├───┼─────┼────────┼───┼──────┼──────┼────────┤
│    8 │同上      │同上            │趙塗龍│車牌號碼X3-3│同上        │竊盜，累犯，處有│
│      │          │（以徒手搖晃鬆動│      │501號自小貨 │            │期徒刑月。    │
│      │          │後竊取)         │      │車之電池1個 │            │                │
└───┴─────┴────────┴───┴──────┴──────┴────────┘